【裁判字號】    99,訴,736
【裁判日期】    991022
【裁判案由】    毒品危害防制條例
【裁判全文】
臺灣臺北地方法院刑事判決               99年度訴字第736號
公  訴  人  臺灣臺北地方法院檢察署檢察官
被      告  甲○○
上列被告因違反毒品危害防制條例案件，經檢察官提起公訴（99
年度毒偵字第1151號），被告就被訴事實為有罪陳述，本院依簡
式審判程序，判決如下：
    主  文
甲○○施用第一級毒品，累犯，處有期徒刑柒月。
    事  實
一、甲○○前於民國85年間，因施用第二級毒品案件，經本院以
    95年度易緝字第220號裁定送觀察、勒戒後，認有繼續施用
    毒品之傾向，再以95年度易緝字第220號裁定令入戒治處所
    施以強制戒治，因戒治屆滿6月，認無繼續戒治之必要，於
    97年3月12日停止其處分而釋放出監，並經本院以96年度易
    緝字第220號判決免刑確定。又於82年間，因肅清煙毒條例
    案件，經本院以83年訴緝字第317號判處有期徒刑3年2月確
    定；83年間，因違反麻醉藥品管理條例案件，經本院以83年
    度易字第6853號判處有期徒刑3月確定，上開2案件經裁定定
    應執行有期徒刑3年3月後，於83年10月7日入監執行，並於
    85年1月16日因縮短刑期假釋出監，復於86年5月31日撤銷假
    釋後，又於95年11月22日入監執行，嗣因中華民國九十六年
    罪犯減刑條例公布施行，經本院以96年聲減字第1371號裁定
    減刑並定應執行有期徒刑1年7月15日，嗣於97年3月12日執
    行完畢出監。詎猶未戒絕毒癮，在上開強制戒治執行完畢釋
    放後五年內，明知海洛因業經公告列為毒品危害防制條例第
    2條第2項第1款之第一級毒品，不得非法持有、施用，復基
    於施用第一級毒品海洛因之犯意，於99年2月2日下午2時8分
    許回溯26小時內之某時，在不詳處所，將第一級毒品海洛因
    摻入香菸後點燃吸食之方式，施用第一級毒品乙次。嗣因其
    為緩起訴保護管束人，於同年2月2日下午2時8分許，經臺灣
    臺北地方法院檢察署觀護人通知到場採尿送驗，呈鴉片類嗎
    啡陽性反應，始查悉上情。
二、案經臺灣臺北地方法院檢察署觀護人室簽請該署檢察官自動
    檢舉偵查起訴。
    理  由
一、按本案被告甲○○所犯係死刑、無期徒刑、最輕本刑為3年
    以上有期徒刑以外之罪，其於準備程序就前揭被訴事實為有
    罪之陳述，經受命法官告知簡式審判程序之旨，並聽取其與
    公訴人之意見後，本院認無不得或不宜改依簡式審判程序進
    行之情形，爰依刑事訴訟法第273條之1第1項規定，裁定本
    件由受命法官獨任進行簡式審判程序，合先敘明。
二、訊據被告對於前揭時、地施用第一級毒品1次乙節，於本院
    審理時坦承不諱（見本院99年10月8日審理筆錄），且查：
(一)、被告於99年2月2日下午2時8分許，由臺灣臺北地方法院檢察
    署觀護人通知到場所採尿液，經送臺灣尖端先進生技醫藥股
    份有限公司以酵素免疫分析法、氣相層析質譜儀法檢驗結果
    ，認該呈鴉片類嗎啡陽性反應，有該公司99年2月24日濫用
    藥物尿液檢驗報告、臺灣臺北地方法院檢察署受保護管束人
    （被告）尿液檢體監管紀錄表各1紙（見偵卷第2、4頁）在
    卷可稽。
(二)、按海洛因施用入人體後水解還原成嗎啡，再循嗎啡之代謝方
    式排出體外，業據行政院衛生署藥物食品檢驗局73藥檢壹字
    第030221號函說明綦詳；而使用海洛因後，尿液可檢出嗎啡
    最長時間，與服用劑量、服用頻率、服用方式、飲用水量之
    多寡、個人體質及其代謝情況等因素有關，依個案而異。依
    據文獻Clarke's Isolation of Drugs第2版記述：海洛因服
    用後於24小時內，經由尿液排出之量可達施用劑量之80％。
    而依據Cone及Welch發表於Journal of Toxicology（1991）
    之報告，可檢測到嗎啡之期間平均約可達17至26小時，此據
    行政院衛生署管制藥品管理局90年5月4日管檢字第93902號
    函說明綦詳。是服用海洛因後，最低於26小時內即可由尿液
    檢測出嗎啡陽性反應。而被告之尿液經以氣相層析質譜儀分
    析法檢驗，既呈嗎啡陽性反應，且其嗎啡濃度高達329ng/ml
    ，顯見被告應有在上開採尿時間即99年2月2日下午2時8分許
    許回溯26小時內之某時施用第一級毒品海洛因之行為甚明。
    其於本院審理時所為之自白顯與事實相符，堪信為真實。
(三)、又被告前於85年間，因施用第二級毒品案件，經本院以95年
    度易緝字第220號裁定送觀察、勒戒後，認有繼續施用毒品
    之傾向，再以95年度易緝字第220號裁定令入戒治處所施以
    強制戒治，因戒治屆滿6月，認無繼續戒治之必要，於97年3
    月12日停止其處分而釋放出監，並經本院以96年度易緝字第
    220號判決免刑確定等情，有臺灣高等法院被告前案紀錄表1
    份可參，其於強制戒治執行完畢釋放後5年內，復犯本件施
    用第一級毒品之犯行，事證明確，核與毒品危害防制條例第
    23條第2項規定相符，依法應予論科。
三、核被告所為，係犯毒品危害防制條例第10條第1項施用第一
    級毒品罪。被告施用前持有第一級毒品海洛因之低度行為，
    應為施用之高度行為所吸收，不另論罪。又被告有如前揭事
    實欄所列前科紀錄，甫於97年3月12日執行完畢出監等情，
    有上開臺灣高等法院被告前案紀錄表可按，其於有期徒刑執
    行完畢後5年內，故意再犯本件有期徒刑以上之罪，為累犯
    ，應依刑法第47條第1項規定，加重其刑。爰審酌被告前已
    有施用毒品之不良素行，歷經觀察勒戒、強制戒治程序，仍
    不知戒絕毒癮，復於前案假釋期間內為本件施用毒品之犯行
    ，顯見其戒毒意志不堅，本不宜寬貸，惟念其施用毒品乃自
    戕一己之身體健康，對社會造成之危害尚非直接鉅大，且犯
    後坦承犯行，態度良好等一切情狀，量處如主文所示之刑。
據上論斷，應依刑事訴訟法第273條之1第1項、第299條第1項前
段，毒品危害防制條例第10條第1項，刑法第11條前段、第47條
第1項，判決如主文。
本案經檢察官張成業到庭執行職務。
中    華    民    國    99    年    10    月    22    日
                  刑事第十四庭  法  官  李殷君
以上正本證明與原本無異。
如不服本判決應於收受送達後10日內向本院提出上訴書狀，並應
敘述具體理由；其未敘述上訴理由者，應於上訴期間屆滿後20日
內向本院補提理由書（均須按他造當事人之人數附繕）「切勿逕
送上級法院」。
                                書記官  殷玉芬
中    華    民    國    99    年    10    月    25    日
附錄本判決論罪科刑法條全文：
毒品危害防制條例第10條
施用第一級毒品者，處 6 月以上 5 年以下有期徒刑。
施用第二級毒品者，處 3 年以下有期徒刑。

司法院資訊處製作；財團法人民間司法改革基金會備份。
